臺灣高雄地方法院刑事裁定　　　　　　　93年度聲再字第14號
　再審聲請人
　即受判決人　甲○○
上列聲請人因妨害婚姻案件，對於中華民國93年8 月18日本院93
年度簡上字第182號確定判決，聲請再審，本院裁定如下：
    主  文
再審之聲請駁回。
    理  由
一、再審聲請意旨詳如附件之聲請再審狀及再審理由補充狀影本
    所載。
二、按不得上訴於第三審法院之案件，除有刑事訴訟法第四百二
    十條第一項第一款至第六款、第二項規定外，其經第二審確
    定之有罪判決，如就足生影響於判決之重要證據漏未審酌者
    ，亦得為受判決人之利益，聲請再審，為刑事訴訟法第四百
    二十一條所明定。而最高法院二十四年七月民刑庭總會決議
    固曾舉例：經二審確定之有罪判決對於業已提出之證據捨棄
    不用，卻未敘明其理由者，應認為「漏未審酌」之語，然經
    二審確定之有罪判決，於判決書內如業已敘明其所採用證據
    及不採納之理由，而其認事採證無違於經驗法則，僅未明白
    記載何部分證據為不可採者，尚與「漏未斟酌」有間，至為
    當然。
三、經查：
（一）查聲請人所犯刑法第239 條前段之通姦罪，係不得上訴第
      三審法院之案件無訛，從而聲請人依據刑事訴訟法第421
      條之規定聲請再審，且於93年9 月1 日收受原審判決後之
      93年9 月21日即20日內提出聲請，於程序上尚無違法，先
      予敘明。
（二）聲請人認原審確定判決有再審事由，無非係以：（一）質
      疑扣案之衛生紙團與現場之衛生紙團不同，可能經過變造
      或衛生紙團可能是告訴人事先所準備。（二）本件無同意
      搜索情形，證物應無證據能力（三）請求再鑑定朱恩沛之
      處女膜為原生處女膜，並提出婦產科謝卿宏醫師之問題解
      答。
（三）就扣案之衛生紙團業已經送請法務部調查局鑑定，認：「
      送驗之衛生紙十五團經ＳＭ試劑精斑反應檢驗法測試，其
      中部分衛生紙團呈陽性反應，檢出男性ＤＮＡ型別，並未
      發現含女性ＤＮＡ型別，經計算衛生紙團ＤＮＡ與甲○○
      唾液濾紙ＤＮＡ型別重複率為三點一四乘以十的負十一次
      方，該衛生紙團上之男性ＤＮＡ可能來自甲○○」，此有
      法務部調查局九十三年六月十三日調科肆字第０九三００
      二二八六九０號鑑定通知書附卷可參，足見原審已有就該
      扣案之衛生紙團加以調查。又原審93年度簡上字第182 號
      判決書理由欄中亦記載：「被告二人辯稱扣案之衛生紙團
      並非警方當場扣押，而係被告二人到了警局五分鐘之後始
      由證人楊智晶拿到警局，該衛生紙團與在飯店房間內發現
      之衛生紙團可能非屬同一，並無證明力云云。惟被告甲○
      ○與其配偶即證人楊智晶於本案發生前至少有二十幾天未
      發生過性行為，此據被告甲○○自陳及證人楊智晶於本院
      審理時結證明確，被告甲○○與證人楊智晶既於本案發生
      前之二十幾天未曾發生性行為，證人楊智晶應無從自他處
      取得含有被告甲○○精液之衛生紙，故扣案之衛生紙團縱
      由證人楊智晶拿到警局，參以扣押物品目錄表上確有記載
      使用過之衛生紙一包，有高雄市政府警察局新興分局扣押
      物品目錄表一紙附卷可稽，仍可認係在飯店房間內搜索而
      得，得證明其上含有甲○○精液之事實。」，故原審對聲
      請人上開扣案衛生紙團可能非現場發現之衛生紙團之置辯
      已有論列，亦非棄而不論，其認事採證無違於經驗法則，
      並非未敘明理由，是原審並無「漏未審酌」情事甚明。
（四）另就本件搜索之合法與否及扣案證物有無證據能力等問題
      ，原審判決書於判決理由欄二已有所說明：「搜索經受搜
      索人出於自願性同意者，得不使用搜索票，但執行人員應
      出示證件，並將其同意之意旨記載於筆錄；第一百三十一
      條第一項、第二項之搜索（逕行搜索及緊急搜索）執行後
      未陳報該管法院或經法院撤銷者，審判時法院得宣告所扣
      得之物，不得做為證據，刑事訴訟法第一百三十一條之一
      及第一百三十一條第四項定有明文。蓋搜索為強制處分之
      一，所干預者為受搜索人之基本權，應受法律保留原則及
      比例原則之拘束，但基本權如經捨棄，法律亦無強加保護
      之必要，故受搜索人同意搜索，即屬基本權之捨棄，至同
      意搜索之要件，係受搜索人於搜索前為同意之意思表示，
      再由執行人員將同意之意旨記載於筆錄即可，並無明文規
      定受搜索人同意之形式及扣押筆錄作成之時間；又逕行搜
      索或緊急搜索所得之證據是否禁止使用，法院得依職權加
      以裁量，權衡個案情況如追訴機關違法之程度、被告涉嫌
      犯罪之程度綜合以觀，判斷被告個人利益與國家之追訴利
      益孰先孰後。本案係告訴人跟蹤被告二人至「三華飯店」
      後，向警方通報被告二人在飯店內為通姦及相姦行為，警
      方始會同告訴人至上開飯店房間內查獲被告二人，此據證
      人即當時會同告訴人到場之警員許文祥於本院審理時結證
      屬實，依當時情形，警方應有明顯事實足信被告二人在上
      開飯店內為通姦、相姦之犯罪行為，若不於是時至上開飯
      店內搜索，證據恐有滅失之嫌，故有情況急迫之情形，警
      方自得逕行搜索被告二人所投宿之飯店房間；且本案搜索
      執行時間為九十二年九月十四日凌晨零時三十分至零時四
      十分，與查獲時間相符，被告朱恩沛並在扣押筆錄執行依
      據『依刑事訴訟法第一百三十一條之一經受搜索人出於自
      願性同意搜索』欄簽名捺印，亦無使用強制力之情形，而
      扣案之衛生紙團係告訴人發現後告知當時在現場之警員許
      文祥，被告二人亦有看見，此據告訴人楊智晶及許文祥在
      本院審理中證述明確，復有高雄市政府警察局新興分局扣
      押筆錄及扣押物品目錄表各一紙在卷可稽。被告朱恩沛既
      在查獲當時同意搜索，本案又無使用強制力之情形，應認
      其確係出於自願性之同意，縱司法警察實施逕行搜索，本
      應於搜索實施後三日內陳報該管檢察署檢察官及法院，使
      法院就該搜索合法與否進行審查，本案搜索實施後並未於
      三日內陳報檢察官及法院，惟警方於搜索時已得被告朱恩
      沛之同意，並無違法搜索之情形，僅於搜索後未為陳報檢
      察官及法院審查，且本案被告二人涉犯通姦、相姦罪之嫌
      疑重大，扣案之衛生紙又為判斷被告二人是否確有通姦、
      相姦之重要證據，考量本案被告權益受損之情形與避免國
      家追訴犯罪之困難，兩者衡量之下，應以國家追訴犯罪之
      利益為優先，是本案扣案之衛生紙並無證據使用禁止之情
      形，應認有證據能力。本案扣案之衛生紙並無證據使用禁
      止之情形，應認有證據能力。」，綜上，本案原審已認定
      縱本件非為同意搜索，惟被告二人涉犯通姦、相姦罪之嫌
      疑重大，扣案之衛生紙又為判斷被告二人是否確有通姦、
      相姦之重要證據，考量本案被告權益受損之情形與避免國
      家追訴犯罪之困難，兩者衡量之下，應以國家追訴犯罪之
      利益為優先，本案扣案之衛生紙並無證據使用禁止之情形
      ，應認有證據能力，原審判決就此節既已詳加論列並說明
      取捨之依據，自無重要證據漏未審酌之情。
（五）至聲請人所提出婦產科謝卿宏醫師之問題解答部分，聲請
      人就此部分於原審並未提出此資料，是原審自無漏未審酌
      之可能。而就聲請人請求再鑑定朱恩沛之處女膜是否為原
      生處女膜，惟女性經性行為之後不一定會造成處女膜裂傷
      ，此已有高雄市立聯合醫院中華民國九十三年四月十四日
      高市聯醫病字第０九三０００二三八五號函、財團法人長
      庚紀念醫院高雄分院中華民國九十三年五月十日（九三）
      長庚院高字第三四一七八四號函及該院中華民國九十三年
      五月三十一日（九三）長庚院高字第三五二九六八號函附
      於原審卷可佐，參以聲請人所提出婦產科謝卿宏醫師之問
      題解答亦載明「（問：如果女性的處女膜正常，有性經驗
      後，是否一定會造成處女膜裂傷？）答：不一定。」，是
      處女膜之是否完整、是否有裂傷、是否經修補，既與是否
      有性行為均無絕對必然之因果關係，則本案朱恩沛處女膜
      之情形為何，即無從證明聲請人通姦犯行之有無。是聲請
      人認原審漏未斟酌朱恩沛之處女膜是否為原生處女膜之證
      據，非足生影響於原審判決之重要證據甚明。
四、綜上，原審判決既無漏未審酌足生影響於判決之重要證據，
    且聲請人聲請再審狀內所指原審漏未審酌事項，亦非足生影
    響於原審判決之重要證據，是本院認本件再審之聲請為無理
    由，應予駁回。
據上論斷，應依刑事訴訟法第434條第1項規定，裁定如主文。
中　　華　　民　　國　　94　　年　　8　　月　　23　　 日
                    刑事第八庭  審判長法  官　陳樹村
                                      法  官  吳俊龍
                                      法  官  林意芳
以上正本證明與原本無異。
如不服本裁定，應於收受送達後5 日內向本院提出抗告狀。
中　　華　　民　　國　　94　　年　　8　　月　　23　　 日
　　　　　　　　　　　　　　　　　　　書記官  曾秀鳳
